---
title: "Ms Habitat aves"
author: "Giorgia Graells"
date: "9/10/2020"
output: word_document
---

```{r setup, include=FALSE, echo=FALSE, comment=FALSE, warning=FALSE}
knitr::opts_chunk$set(echo = TRUE)

library(readxl)
library(tidyverse)
library(vegan)
library(MASS)
library(ggplot2)

```

### Preguntas:

- Cuáles son las especies y su composición en distintos lugares de las ciudades costeras. Existe interacción entre aves marinas y terrestres en espacios marinos y terrestres. 

- Como afecta la urbanización en estos espacios, tanto marinos como terrestres?

- Para especies icónicas, cómo se distribuyen en el área de estudio

- Si el uso de espacio es diferenciado, su ubicación desntro de el también en términos de comportamiento?


### Metodología

0. La idea es hacer primero un GLM para ver el efecto de la estacion y ver cómo proceder

de poner todos los datos juntos y estacion como  una variable extra, la ocupancia deberia hacerse multitemporada


1. Hacer una descripcion del ensamble de especies (unidas las temporadas) y representar con un NMDS, ANOSIM y SIMPER.
Utilizar las abundancias corregidas por ocupancia.
Mostrar la comparacioón entre natural y urbano.
Sumar Envfit
2. Realizar un mapa dde probabilidad de presencia para especies icónicas 1-100%
3. Grafficar las barras de comportamiento para las mismas espcies icónicas

```{r figura1}

```

